---
title: "Laboratório 7"
subtitle: "ra: 175886"
author: "João Vitor Saes Casagrande"
date: "2026-09-23"
format:
  pdf: default
---
1. Baixe o arquivo uwmadison.sqlite3. Conecte-se a ele usando o pacote RSQLite, armazenando a conexão em uma variável conn.

```{r}
library(DBI)
library(RSQLite)

conn <- dbConnect(RSQLite::SQLite(), "C:\\Users\\jvsca\\Desktop\\Unicamp\\Banco de Dados\\lab 07\\uwmadison.sqlite3")

dbListTables(conn)
sapply(dbListTables(conn), function(tb) dbListFields(conn, tb))


```


2. Quem são e quantos são os professores que lecionaram disciplinas cujo tópico era estatística (subjects.abbreviation='STAT')

```{sql connection=conn}

SELECT DISTINCT i.id, i.name
FROM instructors AS i
INNER JOIN teachings AS t ON t.instructor_id = i.id
INNER JOIN sections AS se ON se.uuid = t.section_uuid
INNER JOIN course_offerings AS co ON co.uuid = se.course_offering_uuid
INNER JOIN subject_memberships AS sm ON sm.course_offering_uuid = co.uuid
INNER JOIN subjects AS s ON s.code = sm.subject_code
WHERE s.abbreviation = 'STAT'

```
Número exato de professores

```{sql, connection=conn}
SELECT COUNT(DISTINCT i.id) AS total_professores
FROM instructors AS i
INNER JOIN teachings AS t ON t.instructor_id = i.id
INNER JOIN sections AS se ON se.uuid = t.section_uuid
INNER JOIN course_offerings AS co ON co.uuid = se.course_offering_uuid
INNER JOIN subject_memberships AS sm ON sm.course_offering_uuid = co.uuid
INNER JOIN subjects AS s ON s.code = sm.subject_code
WHERE s.abbreviation = 'STAT'

```

3. O GPA americano é definido numa escala de 0 a 4, em que A = 4, AB = 3.5, B = 3, BC = 2.5, C = 2, D = 1 e F = 0. Determinando a nota média de cada oferecimento pela ponderação da quantidade de alunos em cada extrato com os valores numéricos de cada conceito, indique (no que se referente a disciplinas no assunto de estatística):

a) Quem é o professor mais difícil?
b) Quem é o professor mais fácil?
c) Qual é a disciplina mais difícil?
d) Qual é a disciplina mais fácil?

 Quem é o professor mais difícil?

```{sql connection=conn}
SELECT 
    i.name AS professor_mais_dificil,
    SUM(gd.a_count * 4.0 + gd.ab_count * 3.5 + gd.b_count * 3.0 + gd.bc_count * 2.5 + gd.c_count * 2.0 + gd.d_count * 1.0 + gd.f_count * 0.0) / 
    CAST(SUM(gd.a_count + gd.ab_count + gd.b_count + gd.bc_count + gd.c_count + gd.d_count + gd.f_count) AS REAL) AS avg_gpa
FROM grade_distributions gd
JOIN sections sec ON gd.course_offering_uuid = sec.course_offering_uuid AND gd.section_number = sec.number
JOIN teachings t ON sec.uuid = t.section_uuid
JOIN instructors i ON t.instructor_id = i.id
JOIN subject_memberships sm ON sec.course_offering_uuid = sm.course_offering_uuid
JOIN subjects sub ON sm.subject_code = sub.code
WHERE sub.abbreviation = 'STAT' 
  AND (gd.a_count + gd.ab_count + gd.b_count + gd.bc_count + gd.c_count + gd.d_count + gd.f_count) > 0
GROUP BY i.name
ORDER BY avg_gpa ASC
LIMIT 1

```
b) Quem é o professor mais fácil?

```{sql connection=conn}
SELECT 
    i.name AS professor_mais_facil,
    SUM(gd.a_count * 4.0 + gd.ab_count * 3.5 + gd.b_count * 3.0 + gd.bc_count * 2.5 + gd.c_count * 2.0 + gd.d_count * 1.0 + gd.f_count * 0.0) / 
    CAST(SUM(gd.a_count + gd.ab_count + gd.b_count + gd.bc_count + gd.c_count + gd.d_count + gd.f_count) AS REAL) AS avg_gpa
FROM grade_distributions gd
JOIN sections sec ON gd.course_offering_uuid = sec.course_offering_uuid AND gd.section_number = sec.number
JOIN teachings t ON sec.uuid = t.section_uuid
JOIN instructors i ON t.instructor_id = i.id
JOIN subject_memberships sm ON sec.course_offering_uuid = sm.course_offering_uuid
JOIN subjects sub ON sm.subject_code = sub.code
WHERE sub.abbreviation = 'STAT' 
  AND (gd.a_count + gd.ab_count + gd.b_count + gd.bc_count + gd.c_count + gd.d_count + gd.f_count) > 0
GROUP BY i.name
ORDER BY avg_gpa DESC
LIMIT 1

```
c) Qual é a disciplina mais difícil?

```{sql connection=conn}
SELECT 
    c.name AS disciplina_mais_dificil,
    SUM(gd.a_count * 4.0 + gd.ab_count * 3.5 + gd.b_count * 3.0 + gd.bc_count * 2.5 + gd.c_count * 2.0 + gd.d_count * 1.0 + gd.f_count * 0.0) / 
    CAST(SUM(gd.a_count + gd.ab_count + gd.b_count + gd.bc_count + gd.c_count + gd.d_count + gd.f_count) AS REAL) AS avg_gpa
FROM grade_distributions gd
JOIN course_offerings co ON gd.course_offering_uuid = co.uuid
JOIN courses c ON co.course_uuid = c.uuid
JOIN subject_memberships sm ON co.uuid = sm.course_offering_uuid
JOIN subjects sub ON sm.subject_code = sub.code
WHERE sub.abbreviation = 'STAT'
  AND (gd.a_count + gd.ab_count + gd.b_count + gd.bc_count + gd.c_count + gd.d_count + gd.f_count) > 0
GROUP BY c.name
ORDER BY avg_gpa ASC
LIMIT 1;
```
d) Qual é a disciplina mais fácil?

```{sql connection=conn}
SELECT 
    c.name AS disciplina_mais_facil,
    SUM(gd.a_count * 4.0 + gd.ab_count * 3.5 + gd.b_count * 3.0 + gd.bc_count * 2.5 + gd.c_count * 2.0 + gd.d_count * 1.0 + gd.f_count * 0.0) / 
    CAST(SUM(gd.a_count + gd.ab_count + gd.b_count + gd.bc_count + gd.c_count + gd.d_count + gd.f_count) AS REAL) AS avg_gpa
FROM grade_distributions gd
JOIN course_offerings co ON gd.course_offering_uuid = co.uuid
JOIN courses c ON co.course_uuid = c.uuid
JOIN subject_memberships sm ON co.uuid = sm.course_offering_uuid
JOIN subjects sub ON sm.subject_code = sub.code
WHERE sub.abbreviation = 'STAT'
  AND (gd.a_count + gd.ab_count + gd.b_count + gd.bc_count + gd.c_count + gd.d_count + gd.f_count) > 0
GROUP BY c.name
ORDER BY avg_gpa DESC
LIMIT 1
```

4. Desconecte do banco de dados.
```{r}
dbDisconnect(conn)
```

```{r}
Sys.setenv(TZ = "America/Sao_Paulo")
Sys.time()

```
