---
title: "Laboratório 04"
subtitle: "ra: 175886"
author: " Joao Vitor Saes Casagrande"
format:
  pdf: default
editor: visual
---

Q1. Carregue os pacotes readxl e tidyverse.

```{r}
library(readxl)
library(tidyverse)

```

Q2. Crie uma variável chamada fname que contenha o caminho para o arquivo WDIEXCEL.xlsx, disponível no seu diretório de dados. Confirme que o R identifica a existência do arquivo utilizando o comando. file.exists

```{r}
fname <-  "\\\\smb\\ra175886\\WindowsDesktop\\ME315 B\\Lab 4\\WDIEXCEL.xlsx"
file.exists(fname)

```

Q3. Leia a planilha “Country” e armazene no objeto countries.

```{r}
countries <- read_excel(fname, sheet = "Country")
countries
```

Q4. Mantenha apenas os registros de 5 países (Brasil e outros 4 de sua escolha).

```{r}
countries <- countries %>%
  filter(`Country Code` %in% c("BRA", "ARG", "CHL", "URY", "COL"))
countries

```

Q5. Leia a planilha “Data” e armazene no objeto WDI.

```{r}
WDI <- read_excel(fname, sheet = "Data")
WDI

```

Q6. Selecione apenas as colunas:

- Country Code
- Indicator Code
- E todos os anos de 1960-2018

```{r}
WDI <- WDI %>% 
  select(`Country Code`, `Indicator Code`, all_of(as.character(1960:2018)))
WDI

```

Q7. Confirme se os dados wm WDI estão em formato tidy. Se não estiverem, transforme-os para tal formato. Faça de forma que exista uma coluna referente ao ano chamada YEAR.

```{r}
WDI <- WDI %>%
  # 1. Transforma os anos de colunas para linhas (exclui as colunas de código)
  pivot_longer(
    cols = -c(`Country Code`, `Indicator Code`),
    names_to = "YEAR",
    values_to = "value"
  ) %>%
  # 2. Transforma os códigos dos indicadores em colunas
  pivot_wider(
    names_from = `Indicator Code`,
    values_from = value
  )
WDI

```

Q8. Confirme se a coluna referente ao ano está em formato inteiro.

```{r}
WDI <- WDI %>%
  mutate(YEAR = as.integer(YEAR))

class(WDI$YEAR) 

```

Q9. Para o objeto WDI, mantenha apenas os registros dos países listados em countries. Selecione as colunas:

- Country Code
- Short Name
- YEAR
- SP.DYN.CBRT.IN

```{r}
WDI_filtrado <- WDI %>%
  inner_join(countries, by = "Country Code") %>%
  select(`Country Code`, `Short Name`, YEAR, SP.DYN.CBRT.IN)
WDI_filtrado

```

Q10. Ordene o objeto de forma que, para cada país, as informações estejam ordenadas por ano.

```{r}
WDI_filtrado <- WDI_filtrado %>%
  arrange(`Country Code`, YEAR)
WDI_filtrado

```

Q11. Construa um gráfico de linhas, usando o pacote ggplot2, que tenha no eixo X a variável YEAR, no eixo Y a variável SP.DYN.CBRT.IN e que cada linha corresponda a um país diferente.

```{r}
grafico <- ggplot(WDI_filtrado, aes(x = YEAR, y = SP.DYN.CBRT.IN, color = `Short Name`)) +
  geom_line(linewidth = 1) +
  labs(
    title = "Evolução da Taxa de Natalidade (1960-2018)",
    subtitle = "Brasil e países selecionados da América do Sul",
    x = "Ano",
    y = "Taxa de Natalidade (SP.DYN.CBRT.IN)",
    color = "País"
  ) +
  theme_minimal()

print(grafico)

```

```{r}
Sys.setenv(TZ = "America/Sao_Paulo")
Sys.time()
```

