---
title: "Laborátorio 03"
subtitle: "ra: 175886"
author: " Joao Vitor Saes Casagrande"
format:
  pdf: default
editor: visual
---

1.  Importe, utilizando o pacote readr, cada um dos três arquivos disponíveis. Os objetos resultantes devem ser chamados flights, airlines e airports.

Para o arquivo de aeroportos, importe apenas as colunas IATA_CODE, CITY, STATE, LATITUDE, LONGITUDE; Para o arquivo de vôos; a. Importe apenas as colunas DESTINATION_AIRPORT e ARRIVAL_DELAY; b. Leia apenas 1 milhão de linhas por vez; c. Remova vôos em que o aeroporto de destino comece com a letra 1; d. Remova registros em que existam pelo menos uma coluna faltante; e. Determine, para cada parte do arquivo, as estatísticas suficientes para a determinação do atraso médio por aeroporto de destino; f. Ao finalizar a leitura do arquivo, combine as estatísticas suficientes de modo a produzir a média de atraso por aeroporto.

```{r}
# a.

library(readr)
library(dplyr)
library(stringr)
library(tidyr) 
airlines <- read_csv("airlines.csv")
airports <- read_csv("airports.csv",  
         col_select = c(IATA_CODE, CITY, STATE, LATITUDE, LONGITUDE)) 
read_csv("flights.csv", 
         col_select = c(DESTINATION_AIRPORT, ARRIVAL_DELAY)) 
processa_lote <- function(chunk, pos) {
  chunk %>%
    # c.
    filter(!str_starts(DESTINATION_AIRPORT, "1")) %>%
    # d.
    drop_na() %>%
    # e.
    group_by(DESTINATION_AIRPORT) %>%
    summarise(
      soma_atraso = sum(ARRIVAL_DELAY),
      n_voos = n(),
      .groups = "drop"
    )
}

# b.
flights_lotes <- read_csv_chunked(
  "flights.csv",
  callback = DataFrameCallback$new(processa_lote),
  chunk_size = 1000000,
  # a.
  col_types = cols_only(
    DESTINATION_AIRPORT = col_character(),
    ARRIVAL_DELAY = col_double()
  )
)

# f. 
flights <- flights_lotes %>%
  group_by(DESTINATION_AIRPORT) %>%
  summarise(
    atraso_medio = sum(soma_atraso) / sum(n_voos),
    .groups = "drop"
  )

head(flights)
```

2.  Selecione a operação apropriada join para incluir, na tabela flights, as colunas CITY e STATE do objeto airports. Para executar esta tarefa:

<!-- -->

a.  Identifique a coluna que é a chave na tabela flights;

Resposta: A coluna é flights: DESTINATION_AIRPORT.

b.  Identifique a coluna que é a chave na tabela airports;

Resposta: A coluna é airports: IATA_CODE.

c.  Quais são os aeroportos que estão listados em flights, mas estão ausentes em airports?

Resposta: Não há nenhum aeroporto listado em flights, ausente.

d.  Apresente o comando que combine ambas as tabelas, indicando explicitamente as chaves;
e.  Armazene a tabela resultante no objeto flights.

```{r}
#c 
aeroportos_ausentes <- anti_join(flights, airports, 
                                 by = c("DESTINATION_AIRPORT" = "IATA_CODE"))
print(aeroportos_ausentes$DESTINATION_AIRPORT)

# d, e 
flights <- left_join(flights, airports, 
                     by = c("DESTINATION_AIRPORT" = "IATA_CODE"))

head(flights)
```

3.  Quantos aeroportos cada estado possui? Apresente uma tabela ordenada de forma decrescente (no número de aeroportos).

```{r}
aeroportos_estado <- airports %>%
  count(STATE, name = "numero_aeroportos") %>%
  arrange(desc(numero_aeroportos))

print(aeroportos_estado)

```

4.  Apresente um mapa representando todos os atrasos observados por aeroporto.

<!-- -->

a.  Carregue o pacote leaflet;
b.  Combine os comandos leaflet, addTiles e addMarkers para a criação de um mapa básico;
c.  Armazene o grafico em b) numa variável chamada this;
d.  Adicione as duas linhas abaixo após a criação da variável this (apenas se você estiver usando Jupyter):

```{r}
library(leaflet)
 flights_mapa <- flights %>%
  drop_na(LATITUDE, LONGITUDE)
 # b, c 
 this <- leaflet(data = flights_mapa) %>%
  addTiles() %>%
  addMarkers(
    lng = ~LONGITUDE,
    lat = ~LATITUDE,
    popup = ~paste("<b>Aeroporto:</b>", DESTINATION_AIRPORT, 
                   "<br><b>Atraso médio:</b>", round(atraso_medio, 2), "minutos")
  )
this

```

```{r}
Sys.setenv(TZ = "America/Sao_Paulo")
Sys.time()
```
