---
title: "Laboratório 6"
subtitle: "ra: 175886"
author: "João Vitor Saes Casagrande"
date: "2026-09-21"
format:
  pdf: default
---

```{r}
library(DBI)
library(RSQLite)
library(dplyr)
#Conexao com SQL
path <- getwd() 
fname <- file.path(path, "disco.db")

# 2. Conectar ao arquivo de banco de dados
conn <- dbConnect(RSQLite::SQLite(), fname)

```


3. Listar as tabelas existentes no banco de dados
```{r}
DBI::dbListTables(conn)

```

4.  Identifique os nomes de todas as colunas existentes na tabela customers.

```{r}
dbListFields(conn, "customers")

```

5. Utilizando apenas SQLite, com o apoio do comando dbGetQuery, identifique quantos clientes estão atualmente cadastrados neste banco de dados.

```{r}
query_total_clientes <- "SELECT COUNT(*) AS Total_Clientes FROM customers"
dbGetQuery(conn, query_total_clientes)

```


6.  Utilizando apenas SQLite, identifique o número de países diferentes em que moram os clientes encontrados acima.

```{sql connection=conn}
SELECT COUNT(DISTINCT Country) AS Total_Paises 
FROM customers

```

7. Utilizando apenas SQLite, quantos clientes existem por país? A tabela resultante deve conter o nome do país e a respectiva contagem, além de ser ordenada de maneira decrescente pela referida contagem.

```{sql connection=conn}

SELECT Country, COUNT(*) AS Quantidade 
FROM customers 
GROUP BY Country 
ORDER BY Quantidade DESC
  
```

8.  Quais são os 5 países com mais clientes registrados? Use apenas SQLite.
```{sql connection=conn}
SELECT Country, COUNT(*) AS Quantidade 
FROM customers 
GROUP BY Country 
ORDER BY Quantidade DESC 
LIMIT 5

```


9. Quais são os países registrados que possuem apenas 6 letras no nome?
```{sql connection=conn}
SELECT DISTINCT Country 
FROM customers 
WHERE Country GLOB '??????'

```

10. Quais foram as músicas compradas por clientes brasileiros?

```{sql connection=conn}
SELECT DISTINCT t.Name AS Nome_Musica
FROM customers c
INNER JOIN invoices i ON c.CustomerId = i.CustomerId
INNER JOIN invoice_items ii ON i.InvoiceId = ii.InvoiceId
INNER JOIN tracks t ON ii.TrackId = t.TrackId
WHERE c.Country = 'Brazil'

```

11. Desconectar do banco de dados

```{r}
dbDisconnect(conn)

```


```{r}
Sys.setenv(TZ = "America/Sao_Paulo")
Sys.time()

```
