---
title: "Lista 6"
subtitle: "ra: 175886"
author: "João Vitor Saes Casagrande"
date: "2026-09-28"
format:
  pdf: default
---
```{r}
library(DBI)
library(RSQLite)

# Conecta/Cria o arquivo
con <- dbConnect(RSQLite::SQLite(), "\\\\smb/ra175886/WindowsDesktop/ME315 B/Lista 6/me315(1).sqlite")

```

1. Para cada estado mencionado na tabela PRESERVE, exiba o valor de ACRES da menor área de preservação natural localizada nesse estado.
```{sql connection=con}
SELECT STATE, MIN(ACRES) AS MENOR_AREA FROM PRESERVE
GROUP BY STATE


```
2. Maior área de preservação por estado (considerando apenas áreas <= 10.000 acres)
```{sql connection=con}
SELECT STATE, MAX(ACRES) AS MAIOR_AREA FROM PRESERVE
WHERE ACRES <= 10000
GROUP BY STATE

```
3.Resultado da consulta anterior ordenado em ordem decrescente pelos valores máximos:

```{sql connection=con}
SELECT STATE, MAX(ACRES) AS MAIOR_AREA FROM PRESERVE
WHERE ACRES <= 10000
GROUP BY STATE
ORDER BY MAIOR_AREA DESC

```
4. Maior área de preservação de cada estado, desde que seja inferior a 25.000 acres

```{sql connection=con}
SELECT STATE, MAX(ACRES) AS MAIOR_AREA FROM PRESERVE
GROUP BY STATE
HAVING MAX(ACRES) < 25000

```
5. Menor área de preservação do estado, desde que seja inferior a 100 acres

```{sql connection=con}
SELECT STATE, MIN(ACRES) AS MENOR_AREA FROM PRESERVE
GROUP BY STATE
HAVING MIN(ACRES) < 100
```

6. Nome e tamanho da maior área de preservação (> 1.000 acres) por estado, sendo a maior área inferior a 25.000 acres

```{sql connection=con}

SELECT p.STATE, p.PNAME, p.ACRES FROM PRESERVE p
  WHERE p.ACRES > 1000 AND p.ACRES = (SELECT MAX(p2.ACRES) FROM PRESERVE p2
  WHERE p2.STATE = p.STATE AND p2.ACRES > 1000) AND p.ACRES < 25000
  
```

7. Exiba o estado e o tamanho total, em acres, das áreas de preservação localizadas nesse estado, desde que o tamanho total seja maior ou igual a 10.000 acres e menor ou igual a 50.000 acres.
```{sql connection=con}
SELECT STATE, SUM(ACRES) AS TOTAL_ESTADO_ACRES FROM PRESERVE
GROUP BY STATE
HAVING SUM(ACRES) BETWEEN 10000 AND 50000

```

8. Determine a quantidade média de acres das áreas de preservação para cada estado e, em seguida, exiba a maior dessas médias.
```{sql connection=con}
SELECT MAX(AVG_ACRES) AS MAIOR_MEDIA FROM
(
  SELECT STATE, AVG(ACRES) AS AVG_ACRES
  FROM PRESERVE
  GROUP BY STATE
) t

```

9. Para todos os valores de DNO dos departamentos encontrados na tabela EMPLOYEE, exiba o valor de DNO, seguido pelo salário médio daquele departamento.
```{sql connection=con}
SELECT DNO, AVG(SALARY) AS SALARIO_MEDIO FROM EMPLOYEE
GROUP BY DNO

```
10. Para todos os valores de DNO dos departamentos encontrados na tabela EMPLOYEE, exiba o valor de DNO, seguido pela soma, pelo máximo e pelo mínimo dos salários daquele departamento.

```{sql connection=con}
SELECT DNO, SUM(SALARY) AS SOMA_SALARIOS, MAX(SALARY) AS MAX_SALARIO,
       MIN(SALARY) AS MIN_SALARIO FROM EMPLOYEE
GROUP BY DNO

```
11. Considere todos os departamentos, exceto o Departamento 40. Para esses departamentos, exiba o valor de DNO, seguido pelo número de funcionários que trabalham em cada departamento.
```{sql connection=con}
SELECT DNO, COUNT(*) AS N_FUNCIONARIOS FROM EMPLOYEE 
WHERE DNO NOT IN (40)
GROUP BY DNO

```
12. Para cada departamento, determine o número total de funcionários que trabalham naquele departamento. Suponha que a coluna SALARY contenha dados confidenciais e que alguém possa deduzir essas informações confidenciais examinando o total dos salários de cada departamento. Portanto, decida exibir apenas os departamentos nos quais o número de funcionários seja superior a dois.

```{sql connection=con}
SELECT DNO, COUNT(*) AS N_FUNCIONARIOS FROM EMPLOYEE
GROUP BY DNO
HAVING COUNT(*) > 2

```
13. Escreva uma solução que possa ser utilizada para reproduzir a seguinte tabela.
```{sql connection=con}
SELECT STATE, TOTAL_ACRES AS "SUM (ACRES)"
FROM (
  SELECT STATE, SUM(ACRES) AS TOTAL_ACRES, 0 AS ORD
  FROM PRESERVE
  GROUP BY STATE
  UNION ALL
  SELECT 'Total', SUM(ACRES), 1
  FROM PRESERVE
) t
ORDER BY ORD, STATE

```
```{r}
Sys.setenv(TZ = "America/Sao_Paulo")
Sys.time()
```


