---
title: "Lista 3"
subtitle: "ra: 175886"
author: "João Vitor Saes Casagrande"
date: "2026-08-17"
format:
  pdf: default
---

```{r}
library(DBI)
library(RSQLite)
#Conexao com SQLö
con <-dbConnect(SQLite(), "C:\\Users\\jvsca\\Desktop\\Unicamp\\Banco de Dados\\lista 3\\me315 (2).sqlite")

```
```{r}
DBI::dbListTables(con)

```

1. Exiba os valores de STATE e FEE da tabela PRESERVE mas sem duplicados.

```{sql connection=con}
select distinct state, fee from preserve

```
2. Exiba todos os valores de DNO na tabela EMPLOYEE. Não exiba valores duplicados.

```{sql connection=con}
select distinct dno from employee

```
3. Execute as QUERYS a seguir. Examine as tabelas resultantes e faça as observações relevantes.
SELECT DNO, SALARY FROM EMPLOYEE
SELECT DISTINCT DNO, SALARY FROM EMPLOYEE
SELECT DISTINCT DNO, SALARY FROM EMPLOYEE ORDER BY DNO, SALARY

Resposta: SELECT DNO, SALARY FROM EMPLOYEE, traz uma linha por funcionário. Se dois funcionários do mesmo departamento ganham o mesmo salário, essa combinação (DNO, SALARY) aparece mais de uma vez. SELECT DISTINCT DNO, SALARY FROM EMPLOYEE, com DISTINCT, só elimina uma linha quando o par inteiro DNO+SALARY é igual a outro, não quando só o DNO se repete, o DISTINCT em  múltiplas colunas trata a combinação delas como a unidade de comparação, não cada coluna isoladamente. Por isso o mesmo DNO aparece várias vezes quando os salários diferem. SELECT DISTINCT DNO, SALARY FROM EMPLOYEE ORDER BY DNO, SALARY, retorna o mesmo conjunto da seunda, porém agora em ordem, com o mesmo número de linhas.

SELECT DISTINCT DNO, SALARY FROM EMPLOYEE

SELECT DISTINCT DNO, SALARY FROM EMPLOYEE
ORDER BY DNO, SALARY

```{sql connection=con}
SELECT DNO, SALARY FROM EMPLOYEE
```
```{sql connection=con}
SELECT DISTINCT DNO, SALARY FROM EMPLOYEE

```
```{sql connection=con}
SELECT DISTINCT DNO, SALARY FROM EMPLOYEE ORDER BY DNO, SALARY

```

4. Exiba todas as informações sobre qualquer reserva natural em Montana que seja menor que 1.000 acres.

```{sql connection=con}
SELECT * FROM PRESERVE
WHERE STATE = 'MT' AND ACRES < 1000

```
5. Exiba todas as informações sobre qualquer reserva natural cujo valor de ACRES esteja entre 1200 e 15000, inclusive.

```{sql connection=con}
SELECT * FROM PRESERVE
WHERE ACRES BETWEEN 1200 AND 15000
```
6. Exiba todas as informações sobre qualquer reserva natural localizada em Montana que não possua taxa de entrada e seja maior que 10.000 acres.

```{sql connection=con}
SELECT * FROM PRESERVE
WHERE STATE = 'MT' AND FEE = 0 AND ACRES > 10000

```
7. Exiba todas as informações sobre as reservas naturais localizadas em Montana ou Massachusetts.

```{sql connection=con}
SELECT * FROM PRESERVE
WHERE STATE = 'MT' OR STATE = 'MA'

```
8. Exiba todas as informações sobre qualquer reserva natural localizada em Montana ou qualquer reserva que seja menor que 1.000 acres.

```{sql connection=con}
SELECT * FROM PRESERVE
WHERE STATE = 'MT' OR ACRES < 1000

```
9. Exiba o número e o nome de qualquer reserva natural que possua taxa de entrada que não seja igual a zero.

```{sql connection=con}
SELECT PNO, PNAME FROM PRESERVE
WHERE FEE != 0

```
10. Exiba o número e o nome das reservas naturais que não possuem taxa de entrada de US$ 3,00 e não possuem taxa de US$ 10,00.

```{sql connection=con}
SELECT PNO, PNAME FROM PRESERVE
WHERE FEE != 3.00 AND FEE != 10.00

```
11. Exiba todas as informações sobre qualquer reserva natural localizada no Arizona que não possua taxa de entrada, ou qualquer reserva que seja menor que 100 acres (independentemente de seus valores de STATE e FEE).

```{sql connection=con}
SELECT * FROM PRESERVE
WHERE (STATE = 'AZ' AND FEE = 0) OR ACRES < 100

```
12.Exiba todas as informações sobre qualquer reserva natural que seja menor que 1.000 acres e tenha taxa de entrada de zero dólares ou esteja localizada no Arizona.

```{sql connection=con}
SELECT * FROM PRESERVE
WHERE (ACRES < 1000 AND FEE = 0) OR STATE = 'AZ'

```
13. Selecione todas as informações sobre qualquer reserva natural com taxa de entrada que não seja maior que zero, ou qualquer outra reserva, independentemente de sua taxa, que esteja localizada em Montana e seja maior que 1.000 acres.

```{sql connection=con}
SELECT * FROM PRESERVE
WHERE FEE <= 0 OR (STATE = 'MT' AND ACRES > 1000)

```
14. Exiba todas as informações sobre todas as reservas naturais, exceto aquelas reservas de Montana sem taxa de entrada.
```{sql connection=con}
SELECT * FROM PRESERVE
WHERE NOT (STATE = 'MT' AND FEE = 0)

```
15. As seguintes cláusulas WHERE são logicamente equivalentes?
WHERE STATE = 'MA' AND (ACRES > 1000 OR FEE = 0.0)
WHERE (STATE = 'MA' AND ACRES > 1000) OR (STATE = 'MA' AND FEE = 0.0)

Resposta: Sim, são equivalentes. É a lei distributiva do AND sobre o OR, P AND (Q OR R) ≡ (P AND Q) OR (P AND R). Vale para as 8 combinações possíveis de P, Q, R

```{sql connection=con}
SELECT * FROM PRESERVE
WHERE STATE = 'MA' AND (ACRES > 1000 OR FEE = 0.0)

```
```{sql connection=con}
SELECT * from preserve
WHERE (STATE = 'MA' AND ACRES > 1000) OR (STATE = 'MA' AND FEE = 0.0)

```

16. As seguintes cláusulas WHERE são logicamente equivalentes?
WHERE STATE = 'MA' OR (ACRES > 1000 AND FEE = 0.0)
WHERE (STATE = 'MA' OR ACRES > 1000) AND (STATE = 'MA' OR FEE = 0.0)

Resposta: Sim, são equivalentes. É a distributiva "inversa", do OR sobre o AND: P OR (Q AND R) ≡ (P OR Q) AND (P OR R).

```{sql connection=con}
SELECT * FROM PRESERVE
 WHERE STATE = 'MA' OR (ACRES > 1000 AND FEE = 0.0)
```
```{sql connection=con}
SELECT * FROM PRESERVE
WHERE (STATE = 'MA' OR ACRES > 1000) AND (STATE = 'MA' OR FEE = 0.0)

```
17. As seguintes cláusulas WHERE são logicamente equivalentes?
WHERE NOT (ACRES < 50 AND STATE = 'MA')
WHERE NOT ACRES < 50 AND NOT STATE = 'MA'
WHERE ACRES >= 50 OR STATE <> 'MA'

Resposta: Não, a primeira e a terceira são equivalentes porém, a segunda é diferente.
NOT (B AND C) a primeira é, por De Morgan, igual a NOT B OR NOT C, que é exatamente ACRES >= 50 OR STATE <> 'MA' na terceira. Já a segunda, NOT B AND NOT C, troca o OR por AND — é o erro clássico ao aplicar De Morgan sem inverter o conectivo. Exemplo que separa as duas. uma reserva de 30 acres no Arizona (B verdadeiro, C falso). A primeira e a terceira incluem (NOT(V AND F) = V), ja a segunda exclui (NOT V AND NOT F = F AND V = F).

```{sql connection=con}
SELECT * FROM PRESERVE
WHERE NOT (ACRES < 50 AND STATE = 'MA')

```
```{sql connection=con}
SELECT * FROM PRESERVE
WHERE NOT ACRES < 50 AND NOT STATE = 'MA'
```
```{sql connection=con}
SELECT * FROM PRESERVE
WHERE ACRES >= 50 OR STATE <> 'MA'

```

18. As seguintes cláusulas WHERE são logicamente equivalentes?
WHERE NOT (ACRES < 50 OR STATE = 'MA')
WHERE NOT ACRES < 50 OR NOT STATE = 'MA'
WHERE NOT ACRES < 50 AND NOT STATE = 'MA'

Resposta: Não, a primeira e a terceira são equivalentes, porém a segunda é diferente.
NOT (B OR C) na primeira é, por De Morgan, igual a NOT B AND NOT C na terceira. A segunda, NOT B OR NOT C, é igual o erro anterior, foi trocado o AND por OR. Com a mesma reserva de 30 acres no Arizona, a primeira e a terceira excluem (NOT(V OR F) = F),  a segunda inclui (NOT V OR NOT F = F OR V = V).

```{sql connection=con}
SELECT * FROM PRESERVE
WHERE NOT (ACRES < 50 OR STATE = 'MA')

```
```{sql connection=con}
SELECT * FROM PRESERVE
WHERE NOT ACRES < 50 OR NOT STATE = 'MA'

```
```{sql connection=con}
SELECT * FROM PRESERVE
WHERE NOT ACRES < 50 AND NOT STATE = 'MA'
```

```{r}
Sys.setenv(TZ = "America/Sao_Paulo")
Sys.time()
```